---
title: "Untitled"
author: "Verardo Thomas"
date: "11/1/2022"
output: html_document
---

```{r setup, include=FALSE}
data_covid <- read.csv("https://raw.githubusercontent.com/pcm-dpc/COVID-19/master/dati-regioni/dpc-covid19-ita-regioni.csv")
data <- data_covid[data_covid["codice_regione"] == 3,]
data <- data[data["data"] >= "2020-10-01T00:00:00",]
data <- data[data["data"] < "2021-02-01T00:00:00",]
data$data <- gsub(".{9}$", "", data$data) #Removing time that isn't usefull
# data$data <- ymd_hms(data$data)
data$data <- ymd(data$data)
data
```

I DATI SONO BUONI? SE CI SONO DELLE NOTE, CI SONO PROBLEMI
```{r}
unique(data$note_test)
unique(data$note)
unique(data$note_casi)
```
I dati non sono stati segnalati come sbagliati, ma questo non significa del tutto che siano giusti
(poi comunque è da considerare tutto il fattore dei tamponi, dei falsi positivi, del ritardo per prenotare un tampone, per gli asintomatici, per chi è sta male ma resta a casa, ...)


Codice-NUTS_1 <-  Classificazione europea delle unità territoriali NUTS: livello NUTS 1.
```{r}
summary(data)
```





```{r}
library(dygraphs)
library(xts)          # To make the convertion data-frame / xts format
library(tidyverse)
library(lubridate)

tot_osp <- xts(x = data$totale_ospedalizzati, order.by = data$data)
ter_int <- xts(x = data$terapia_intensiva, order.by = data$data)

to_plot_osp <- xts(x = data.frame(data$totale_ospedalizzati, #Asintomatici positivi in ospedale
                              #Esempio. devi operarti al ginocchi, fai il tampone e sei positivo
                              data$terapia_intensiva, 
                              data$ricoverati_con_sintomi
                              #, data$ingressi_terapia_intensiva
                              #, data$isolamento_domiciliare
                              # data$deceduti #not good, because they are total death
                              #data$totale_positivi
                              ), 
               order.by = data$data)

p <- dygraph(to_plot_osp)
  #   dygraph(ter_int) %>%
  # dyOptions(labelsUTC = TRUE, fillGraph=TRUE, fillAlpha=0.1, drawGrid = FALSE, colors="#D8AE5A") %>%
  # dyRangeSelector() %>%
  # dyCrosshair(direction = "vertical") %>%
  # dyHighlight(highlightCircleSize = 5, highlightSeriesBackgroundAlpha = 0.2, hideOnMouseOut = FALSE)  %>%
  # dyRoller(rollPeriod = 1)
p
```

```{r}
to_plot_pos <- xts(x = data.frame(data$totale_positivi, data$totale_ospedalizzati), order.by = data$data)

dygraph(to_plot_pos)
```

Inutile, viene uno schifo
```{r}
library(forecast)

ts_osp <- xts(x = data.frame(data$totale_ospedalizzati #Asintomatici positivi in ospedale
                              ), 
               order.by = data$data)

fit <- auto.arima(ts_osp)


#forecast(fit, 30)

plot(forecast(fit, 30))
# plot(naive(ts_osp, 30))

```

LOMBARDIA CODICE NUTS ITC4 (https://github.com/ondata/covid19italia/blob/master/webservices/COVID-19Aree/processing/aree.csv)
## Merge with aree colori (https://github.com/ondata/covid19italia/tree/master/webservices/COVID-19Aree/processing)
```{r}

aree_zone <- read.csv("https://raw.githubusercontent.com/ondata/covid19italia/master/webservices/COVID-19Aree/processing/areeStorico_wide.csv")
aree_zone <- aree_zone[aree_zone["datasetIniISO"] >= "2020-10-01", ]
aree_zone <- aree_zone[aree_zone["datasetIniISO"] < "2021-02-01", ]
aree_zone <- data.frame(aree_zone$datasetIniISO, aree_zone$ITC4)

```




```{r}

```


```{r}

```


```{r}

```


```{r}

```


```{r}

```


```{r}

```